【裁判字號】    92,交簡上,136
【裁判日期】    921128
【裁判案由】    公共危險
【裁判全文】
臺灣臺北地方法院刑事判決                      九十二年度交簡上字第一三六號
    上  訴  人  甲○○  男，四.
    即  被  告
右列上訴人即被告因公共危險案件，不服臺灣臺北地方法院臺北簡易庭民國九十二年
五月二十九日九十二年度北交簡字第一二六七號簡易判決（臺灣臺北地方法院檢察署
檢察官聲請簡易判決處刑書案號：九十二年度偵字第九八七五號），提起上訴，本院
管轄之第二審合議庭判決如左：
    主    文
上訴駁回。
    事    實
一、甲○○曾於民國八十九年間因服用酒類不能安全駕駛動力交通工具而駕駛，經臺
    灣士林地方法院內湖簡易庭判處拘役五十日確定，猶不知悔改，於九十二年三月
    三日下午飲用酒類，明知其已因服用酒類，達不能安全駕駛動力交通工具之程度
    ，竟仍於同日晚間八時五分許，駕駛動力交通工具車牌號碼Ｈ二－０五八號營業
    用小客車，沿臺北市○○路○段高架道路由北向南方向行駛，行至該路段永吉路
    出口、駛離高架道路、進入平面道路後，擬迴轉北向進入基隆路一段平面道路之
    際，因酒後判斷力欠佳、無法正常操控，適有馬大正駕駛車牌號碼九Ｅ－八三０
    一號自用小客車沿臺北市○○路由西向東方向行駛，行經該路段與基隆路一段平
    面道路交岔路口，右轉北向進入基隆路一段平面道路，甲○○所駕車輛右前保險
    桿遂撞及馬大正所駕車輛左側車門，經警據報前往處理並對甲○○進行呼氣酒精
    濃度檢測，甲○○於九十二年三月三日晚間八時五十三分許之呼氣酒精濃度為０
    ‧七七亳克＼公升，因而發覺上情。
二、案經臺北市政府警察局信義分局報請臺灣臺北地方法院檢察署檢察官聲請簡易判
    決處刑。
    理    由
一、被告甲○○經合法傳喚，無正當理由未於審判期日到庭，但其於警、偵訊中對於
    右揭犯罪事實均坦承不諱，核與馬大正供述情節及呼氣酒精濃度檢測單、臺北市
    政府警察局舉發違反道路交通管理事件通知單、刑法第一百八十五條之三案件測
    試觀察紀錄表、同心圓檢測圖、臺北市政府警察局信義分局交通分隊道路交通事
    故調查報告表、談話紀錄表所載相符；被告於九十二年三月三日晚間八時五十三
    分許之呼氣酒精濃度為０‧七七亳克＼公升，駕駛車輛行進中有判斷力欠佳、無
    法正常操控情事，以及為警查獲、測試或訊問過程中有多話、大笑情事，並經現
    場處理員警當場觀察、測試及依據馬大正指陳情節記載明確，有酒精濃度檢測單
    、刑法第一百八十五條之三案件測試觀察紀錄表附卷可按。
二、按刑法第一百八十五條之三規定所謂「不能安全駕駛」，係抽象危險犯，並不以
    發生具體危險為必要，對於呼氣酒精濃度已達每公升０．五五毫克（０．五五亳
    克＼公升）以上，肇事率為一般正常人之十倍，認為已達不能安全駕車之標準，
    此業經法務部八十八年五月十八日以法八八檢字第００一六六九號函告週知，應
    為絕對不能安全駕駛動力交通工具；而就醫學文獻所知，酒精對人體造成之影響
    ，於呼氣時酒精濃度達每公升０‧二五毫克（約合體內血液中酒精濃度五０亳克
    ＼公升或百分之零點零五）即會輕度中毒，造成輕度協調功能降低，呼氣酒精濃
    度達每公升０‧五毫克時（約合體內血液中酒精濃度一００亳克＼公升或百分之
    零點一）屬輕到中度中毒症狀，出現反應較慢、感覺減低、影響駕駛之狀況，又
    飲酒後一小時許，其體內血液酒精濃度可達最高，飲酒一小時後其體內之酒精濃
    度隨即消減，此亦分別有行政院國軍退除役官兵輔導委員會臺北榮民總醫院八十
    八年八月五日（八八）北總內字第二六八六八號函、八十八年十月二十六日（八
    八）院賓文廉字第一三四０七號臺灣高等法院函附台北醫學院附設醫院精神科主
    任蔡尚穎「酒精對人體生理與行為之影響」一文可據。本件被告於九十二年三月
    三日下午飲用酒類達呼氣酒精濃度０‧七七亳克＼公升程度，仍於當日晚間八時
    許駕駛車牌號碼Ｈ二－０五八號營業用小客車沿臺北市○○路○段高架道路由北
    向南方向行駛，行至該路段永吉路出口、駛離高架道路、進入平面道路後，因酒
    後判斷力欠佳、無法正常操控，而撞及馬大正所駕駛、自臺北市○○路右轉北向
    進入基隆路一段平面道路、車牌號碼九Ｅ－八三０一號自用小客車左側車門，且
    被告為警查獲、測試或訊問過程中有多話、大笑情事，前已述及，其呼氣酒精濃
    度已逾０．五五亳克＼公升，且顯已因飲用酒類致注意力、反應力、判斷力、操
    控力、駕駛能力均降低，應認已達不能安全駕駛動力交通工具之標準。則本件事
    證已臻明確，被告犯行洵堪認定，應依法論科。
三、核被告所為，係犯刑法第一百八十五條之三服用酒類不能安全駕駛動力交通工具
    而駕駛罪。原審認被告罪證明確，參酌被告曾於八十九年間因服用酒類不能安全
    駕駛動力交通工具而駕駛，經臺灣士林地方法院內湖簡易庭判處拘役五十日確定
    ，猶心存僥倖、不知悔改、二度服用酒類不能安全駕駛動力交通工具而駕駛，本
    次為警查獲時呼氣酒精濃度高達０‧七七亳克＼公升，但尚未因酒後駕車肇事致
    人死傷等節，依刑事訴訟法第四百四十九條第一項前段、第四百五十四條第二項
    ，刑法第一百八十五條之三、第四十二條第二項，罰金罰鍰提高標準條例第二條
    予以論科，科處罰金三萬元，並諭知如易服勞役之折算標準，其認事用法均無不
    合，量刑亦甚妥適，上訴人上訴並未說明理由，其上訴自非有據，應予駁回。
四、本件被告經合法傳喚，無正當之理由不到庭，爰不待其陳述逕行判決。
據上論斷，應依刑事訴訟法第四百五十五之一條第三項、第三百六十八條、第三百七
十一條，判決如主文。
本案經檢察官黃東焄到庭執行職務。
中      華      民      國    九十二    年     十一     月    二十八    日
                              臺灣臺北地方法院交通法庭
                                  審判長法  官  陳  博  文
                                        法  官  鄧  德  倩
                                        法  官  洪  文  慧
右正本證明與原本無異。
不得上訴。
                                        書記官  江  虹  儀
中      華      民      國    九十二    年     十一     月    二十八    日


司法院資訊處製作；財團法人民間司法改革基金會備份。
